【裁判字號】    90,訴,1719
【裁判日期】    901218
【裁判案由】    毒品危害防制條例
【裁判全文】
臺灣板橋地方法院刑事判決                          九十年度訴字第一七一九號
    公  訴  人  臺灣板橋地方法院檢察署檢察官
    被      告  甲○○
右列被告因違反毒品危害防制條例案件，經檢察官提起公訴（九十年度毒偵字第二八
四○號），本院判決如左：
    主      文
甲○○施用第一級毒品，處有期徒刑捌月。
扣案第一級毒品海洛因壹包（驗餘淨重零點零伍公克），沒收銷燬。
    事      實
一、甲○○有妨害公務、違反肅清煙毒條例等前科（不致使本案犯行構成累犯），又
    因施用毒品案件，經本院於民國（下同）八十七年十月三十一日以八十七年度毒
    聲字第二九一四號裁定送強制戒治，嗣經本院於八十八年三月十二日以八十八年
    度毒聲字第一七○三號裁定停止戒治，所餘期間付保護管束，其後經本院於八十
    八年九月三十日以八十八年度毒聲字第六○六七號裁定撤銷停止戒治，令入戒治
    處所施以強制戒治，八十九年七月三十日強制戒治期滿而經臺灣板橋地方法院檢
    察署檢察官於八十九年八月二十四日以八十九年度戒毒偵字第五六五號為不起訴
    處分，同年八月三十日確定。詎甲○○猶不知心生悔悟，明知海洛因係毒品危害
    防制條例所明定之第一級毒品，不得持有及施用，竟於九十年七月八日十五時許
    經警查獲採尿回溯二十六小時（起訴書誤繕為九十六小時）內之某時點，在某處
    施用第一級毒品海洛因一次，殆九十年七月八日十五時許，因車速過快為警在臺
    北縣永和市○○路○段、永平路路口攔檢，並當場自同行之乙○○身上扣得渠等
    共同持有之海洛因一小包（驗餘淨重○‧○五公克）而偵悉上情。甲○○於強制
    戒治期滿為不起訴處分後，五年內再犯本件施用第一級毒品海洛因案件，另由本
    院於九十年八月二十三日以九十年度毒聲字第三五一一號裁定令入戒治處所施以
    強制戒治一年。
二、案經臺北市政府警察局士林分局移送臺灣板橋地方法院檢察署檢察官偵查起訴。
    理    由
一、訊據被告甲○○坦承於前揭時地經警攔檢，並當場自同行之乙○○身上扣得海洛
    因一包，且經採尿等情，惟矢口否認有被訴違反毒品危害防制條例之犯行，辯稱
    ：伊並未施用海洛因云云。
二、經查：被告於九十年七月八日十五時許為警查獲時所採取之尿液檢體中，業經檢
    驗出嗎啡陽性反應，此有台北市立療養院於九十年七月十二日出具之尿液煙毒檢
    驗報告書（四）一紙附卷可稽（見偵卷第三十五頁），而與被告同行之乙○○於
    警訊中亦供稱：「今（八）日十三時三十分許，張雷振（震）打行動電話約我至
    外面吃東西，席間雙方均有意願買毒品來玩玩，故由張雷振（震）透過一名不知
    年籍姓名之男子介紹稱：有一名綽號兩齒之男子有在中和市○○路四十巷販賣毒
    品，於是我們即相約一同至其所述之該址，到了該地後，張雷振（震）即看見該
    名兩齒之人，當時我即出資新臺幣肆佰元，張雷振（震）出資一佰元，由張雷振
    （震）上前與綽號兩齒之男子接洽購買毒品事誼（宜），隔了不久張雷振（震）
    即拿了乙包海洛因放我身上，而正當我與張雷振（震）『拿了毒品要找地方施打
    』行經臺北縣永和市○○路○段與永平路口時即因車速太快為警攔下盤查當場查
    獲。」（見偵卷第六頁背面、第七頁正面），而被告於本院中亦坦承確有與乙○
    ○一同前往購買海洛因一節（見本院九十年十一月二十七日訊問筆錄），而該扣
    案之一包白粉，經送法務部調查局鑑驗，鑑驗結果確係海洛因（驗餘淨重○‧○
    五公克），亦有該局第00000000號鑑定通知書一紙在卷足佐。綜合上情
    ，是被告所辯無非圖卸之詞，自無足採信。再查被告前如事實欄所載，因施用第
    一級毒品海洛因案件，業經檢察官於強制戒治期滿後為不起訴處分確定等情，有
    該等案件之不起訴處分書及臺灣高等法院檢察署刑案紀錄簡覆表各乙份在卷可憑
    ，其於五年內復犯本案施用第一級毒品罪，所為堪認與毒品危害防制條例第二十
    三條第二項前段之規定相符。故本件事證明確，被告犯行堪以認定，自應依法論
    科。
三、按海洛因係毒品危害防制條例明定之第一級毒品，故核被告甲○○所為，係犯毒
    品危害防制條例第十條第一項之施用第一級毒品罪。被告施用前後持有第一級毒
    品海洛因之低度行為，為其施用之高度行為所吸收，故不另論罪。爰審酌被告甲
    ○○有違反肅清煙毒條例之前科，且經依毒品危害防制條例之規定送觀察、勒戒
    及強制戒治執行完畢而為不起訴處分確定後，仍有本件施用第一級毒品犯行，顯
    見其戒除毒癮之意志薄弱，及其犯罪之目的、手段、品行、犯罪後之態度等一切
    情狀，量處如主文第一項所示之刑，以資懲儆。
四、扣案海洛因一包（驗餘淨重○‧○五公克），係本案查獲依毒品危害防制條例所
    定之第一級毒品，不問屬於犯人與否，均應依同條例第十八條第一項前段之規定
    沒收銷燬之。
據上論斷，應依刑事訴訟法第第二百九十九條第一項前段，毒品危害防制條例第十條
第一項、第十八條第一項前段、第二十三條第二項，判決如主文。
本案經檢察官黃正綱到庭執行職務。
中      華      民      國     九十       年    十二    月    十八    日
                                      臺灣板橋地方法院刑事第五庭
                                          法  官  陳  鴻  清
右正本證明與原本無異。
如不服本判決，應於判決送達後十日內向本院提出上訴狀 (應附繕本)，上訴於臺灣
高等法院。
                                          書記官  林  蔚  然
中      華      民      國       九十       年    十二    月   二十一   日
附錄本案論罪科刑法條全文：
毒品危害防制條例第十條：
施用第一級毒品者，處六月以上五年以下有期徒刑。
施用第二級毒品者，處三年以下有期徒刑。


司法院資訊處製作；財團法人民間司法改革基金會備份。
